臺灣臺北地方法院刑事判決
111年度審訴字第1252號
公  訴  人  臺灣臺北地方檢察署檢察官
被      告  黃詩雅



選任辯護人  王聖傑律師
上列被告因詐欺等案件，經檢察官提起公訴（111年度偵字第397
3號），本院判決如下：
    主  文
本件公訴不受理。
    理  由
一、公訴意旨詳如附件起訴書所載。
二、按同一案件繫屬於有管轄權之數法院者，由繫屬在先之法院
    審判之。但經共同之直接上級法院裁定，亦得由繫屬在後之
    法院審判，刑事訴訟法第8條定有明文。又案件依刑事訴訟
    法第8條之規定不得為審判者，應諭知不受理之判決，且得
    不經言詞辯論為之，刑事訴訟法第303條第7款、第307條亦
    分別明定。而「同一案件」係指所訴兩案之被告相同，被訴
    之犯罪事實亦屬同一者而言；接續犯、吸收犯、結合犯、加
    重結果犯及刑法修正前之常業犯等實質上一罪，暨想像競合
    犯、刑法修正前之牽連犯、連續犯之裁判上一罪者，均屬同
    一事實（最高法院98年度台上字第6899號判決要旨參照）。
    蓋以「同一案件」既因起訴而發生訴訟繫屬，本於國家刑罰
    權單一之原則，即不容法院再就「同一案件」為重複裁判，
    且不特其前、後繫屬事實完全相同，就令訴訟繫屬發生在先
    之事實，祇為「同一案件」之其中「一部」，惟其起訴效力
    當仍及於未及起訴之「他部」，按諸審判不可分之原則，審
    理事實之法院仍應併予審理，而非可由檢察官另行追訴。是
    倘一部事實或全部事實業經起訴，乃檢察官竟對構成一罪之
    他部事實或重複事實另行提起公訴，法院即應為不受理判決
    之諭知。
三、經查:
(一)被告於民國110年5月5日10時許，在基隆市○○區○○路000號「
    享住旅店」306號房，將其申設於中國信託商業銀行股份有
    限公司（下稱中國信託銀行）帳號000000000000號帳戶（下
    稱本案中國信託銀行帳戶）、國泰世華商業銀行股份有限公
    司（下稱國泰世華銀行）帳號000000000000號帳戶（下稱本
    案國泰世華銀行帳戶）之存摺、網路銀行帳號密碼交付與鄧
    偉成，並依真實姓名年籍不詳之詐欺集團成年成員指示至上開
    銀行某分行將若干帳戶設定為約定轉帳帳戶，以此方式容任
    該詐欺集團成年成員使用本案帳戶以遂行犯罪。嗣前揭詐欺
    集團成年成員取得本案帳戶後，即共同意圖為自己不法之所
    有，基於三人以上共同以網際網路對公眾散布而犯詐欺取財
    及掩飾詐欺犯罪所得去向之犯意聯絡，由該詐欺集團話務機
    房成年成員於附表所示之詐騙時間，向許偉柔、白桂禎、張
    育瑄、吳昌瑋、田詠瑄、陳霈菱、劉怡欣等7人以附表所示
    之詐騙方法詐取財物，致上開7人均陷於錯誤，而分別於附
    表所示之存/匯款時地，存/匯出如附表所示之存/匯款金額至
    存/匯入帳戶，旋遭該詐欺集團成年成員利用已設定之約定
    轉帳功能匯出大額款項至該些帳戶，以此方式掩飾詐欺犯罪
    所得去向，蓄意製造金流斷點。上開事實，經臺灣新北地方檢
    察署(下稱新北地檢署)檢察官偵查後，認被告涉犯刑法第30
    條第1項前段、刑法第339條第1項之幫助詐欺取財，及刑法
    第30條第1項前段、洗錢防制法第14條第1項之幫助洗錢罪嫌
    ，以110年度偵字第36022號、111年度偵字第269
　　、15210、16164號提起公訴，於111年6月2日上午繫屬臺灣
    新北地方法院(下稱新北地院)，由該院以111年度金訴字第9
    53號案件審理中（下稱前案）等情，有前案起訴書、臺灣高
    等法院被告前案紀錄表、本院電話紀錄表、新北地院前案卷
    皮暨其內新北地檢署移審函文影本各1份(見本院卷第47、49
    、51、53、55-68頁)在卷可查。
(二)本案與前案被告所提供者為相同帳戶，且均交付予友人鄧偉
    成，足見被告係幫助詐騙集團向不同被害人詐騙、取款，是
    被告如成立犯罪，其本案所涉與前案所涉乃一行為觸犯數罪
    名之想像競合犯，即本案與前案核屬裁判上一罪之同一案件
　　。又臺灣臺北地方檢察署（下稱臺北地檢署）檢察官就被告
    本案犯行提起公訴，乃於前案繫屬於新北地院後，始繫屬於
    本院，此有臺北地檢署111年6月2日北檢邦荒111偵3973字第
    1119048311號函文上所示之本院收狀戳章、本院分案室案件
    基本資料表(其上有收案時間)各1份(見本院卷第5、45頁)在
    卷可證，核為同一案件先後繫屬於有管轄權之數法院，揆諸
    前揭說明，應由繫屬在先之新北地院審判，非本院所得審理
　　，爰不經言詞辯論，逕為不受理判決之諭知。
四、據上論斷，應依刑事訴訟法第8條第1項、第303條第7款、第
     307條判決如主文。
中　　華　　民　　國　　111 　年　　6 　　月　　28　　日
　　　　　　　　　刑事第二十二庭審判長法　官　莊書雯
　　　　　　　　　                    法  官  葉詩佳
　　　　　　　　　                    法  官  廖棣儀
上正本證明與原本無異。 
如不服本判決應於收受送達後20日內向本院提出上訴書狀，並應
敘述具體理由；其未敘述上訴理由者，應於上訴期間屆滿後20日
內向本院補提理由書（均須按他造當事人之人數附繕本）「切勿
逕送上級法院」。告訴人或被害人如對於本判決不服者，應具備
理由請求檢察官上訴，其上訴期間之計算係以檢察官收受判決正
本之日期為準。 因疫情而遲誤不變期間，得向法院聲請回復原
狀。
                                      書記官  林志忠
中　　華　　民　　國　　111 　年　　6 　　月　　28　　日
附件:
臺灣臺北地方檢察署檢察官起訴書
                                     111年度偵字第3973號
　　被　　　告　黃詩雅　女　26歲（民國00年00月0日生）
　　　　　　　　　　　　住臺北市○○區○○路0段000號0樓
　　　　　　　　　　　　居新北市○○區○○路000號0樓
　　　　　　　　　　　　國民身分證統一編號：0000000000號
上列被告因詐欺等案件，業經偵查終結，認應提起公訴，茲將犯
罪事實及證據並所犯法條分敘如下：
　　　　犯罪事實
一、黃詩雅能預見金融機構帳戶為個人信用之重要表徵，任何人
    皆可自行申辦並無特別窒礙，故提供名下帳戶資料予他人使用
    ，可能因此幫助他人從事財產犯罪甚用以處理不法犯罪所得
    ，致使被害人及司法機關難以追查。然其毫不在意，致造成
    以下後果：
(一)黃詩雅基於幫助詐欺、洗錢等犯意，於民國110年5月5日上
    午11時許，在基隆市○○區○○路000號享住旅館，將其國泰世
    華商業銀行000-000000000000號帳戶(簡稱國泰世華人頭帳
    戶)存摺、金融卡連同密碼交予友人鄧偉成派人收取，隨後
    輾轉提供不詳詐欺集團充為提領贓款及轉帳、匯款等使用。
(二)而該詐欺集團取得前述帳戶前，所屬成員間即意圖為自己不
    法之所有，基於詐欺取財之犯意聯絡，由集團內擔任機房成
    員於110年3月17日起透過網路交友軟體「Pairs派愛族」搭
    訕許庭瑞，陸續化身暱稱「副總珮姍」、「F.U.N執行長-蕭
    」、「會計」、「芯彤」者以花言巧語遊說申請註冊虛構網
    路投資平臺柯斯達系統網站投資乙太幣獲利云云，使許庭瑞
    意亂神迷陷於錯誤，遂受蠱惑於110年5月10日12時18分許2
    度匯款新臺幣(下同)5萬元至國泰世華人頭帳戶。嗣許庭瑞
    發覺有異報警處理，始循線查獲上情。
二、經許庭瑞訴由彰化縣警察局鹿港分局報告偵辦。
　　　　證據並所犯法條
一、證據清單暨待證事實：
編號 證據名稱 證據內容與待證事實 1 被告黃詩嘉於偵訊時供述。 否認犯行。 1、辯稱略以：係受友人即另案被告鄧偉成欺騙以為提供帳戶作博弈使用云云。 2、惟其所涉犯嫌，有以下證據清單所列證據可佐，洵堪以認定。 2 告訴人許庭瑞與其母翁承德於警詢時指訴，及其匯款轉帳、報案等紀錄。 佐證告訴人許庭瑞受詐欺集團詐欺而匯款10萬元至國泰世華人頭帳戶。 3 國泰世華銀行存匯作業管理部於110年8月23日函覆被告名下帳戶開戶資料與交易明細表。 告訴人匯款10萬元至被告上開帳戶之事實。   4  被告提供與鄧偉成間對話紀錄、本署110年度偵字第30289號不起訴處分書。 被告於前案原供稱提供帳戶情節與一般自願提供者類似，且原供稱與另案被告鄧偉成間無通訊紀錄留存云云，實則獲悉涉犯刑案後，即私下聯繫探詢應對之策，顯有可疑。事後又對另案被告鄧偉成提告詐欺，不無為自保之意，益徵其提供系爭帳戶之用意，實已昭然若揭、不言可喻。 
二、核被告黃詩雅所為，係犯刑法第30條第1項暨刑法第339條之
    4第1項第2款幫助加重詐欺取財、洗錢防制法第14條第1項之
    幫助洗錢等罪嫌。又被告係對正犯資以助力而未參與犯罪行為
    之實施，為幫助犯，請依刑法第30條第2項減輕其刑。其以
    一提供帳戶行為犯上開之罪，請依想像競合規定從一重論處
    。
三、依刑事訴訟法第251條第1項提起公訴。
  　此　致
臺灣臺北地方法院
中　　華　　民　　國　 111　　年　　5 　　月　　2 　　日
　　　　　　　　　　　　　　　檢　察　官  游忠霖
本件正本證明與原本無異
中　　華　　民　　國　 111　　年　　5 　　月　　18　　日
　　　　　　　　　　　　　　　書　記　官　黃美雰
附錄本案所犯法條全文
中華民國刑法第30條
（幫助犯及其處罰）
幫助他人實行犯罪行為者，為幫助犯。雖他人不知幫助之情者，
亦同。
幫助犯之處罰，得按正犯之刑減輕之。
中華民國刑法第339條之4
犯第 339 條詐欺罪而有下列情形之一者，處 1 年以上 7 年以
下有期徒刑，得併科 1 百萬元以下罰金：
一、冒用政府機關或公務員名義犯之。
二、三人以上共同犯之。
三、以廣播電視、電子通訊、網際網路或其他媒體等傳播工具，
    對公眾散布而犯之。
前項之未遂犯罰之。
洗錢防制法第14條
有第二條各款所列洗錢行為者，處 7 年以下有期徒刑，併科新
臺幣 5 百萬元以下罰金。
前項之未遂犯罰之。
前二項情形，不得科以超過其特定犯罪所定最重本刑之刑。